【裁判字號】    97,簡上,217
【裁判日期】    971022
【裁判案由】    詐欺
【裁判全文】
臺灣士林地方法院刑事判決             97年度簡上字第217號
上  訴  人  甲○○
即  被  告
上列上訴人即被告因詐欺案件，不服臺灣士林地方法院簡易庭97
年度士簡字第661 號中華民國97年5 月6 日第一審簡易判決（聲
請簡易判決處刑案號：臺灣士林地方法院檢察署97年度偵緝字第
471 號），提起上訴，本院管轄之第二審合議庭判決如下
    主    文
上訴駁回。
    犯罪事實
一、甲○○明知申請帳戶使用係輕而易舉之事，一般人無故取得
    他人金融帳戶使用之行徑常與財產犯罪之需要密切相關，而
    可預見該名不自行申辦帳戶使用反四處蒐集他人存摺之人，
    可能係遂行不法所有意圖用以詐騙他人，又對於提供帳戶予
    他人使用雖無必引發他人萌生犯罪之確信，但仍以縱若有人
    持以犯罪亦不違反其本意，而基於幫助詐欺集團向他人詐取
    財物之犯意，於民國96年8 月24日前之96年間某日，在其住
    處附件之便利商店，將其所申請開立之合作金庫商業銀行內
    湖分行0000000000000 號帳戶之存摺、提款卡及密碼交予姓
    名年籍不詳之人士，藉此幫助該不詳人士達其向他人詐取財
    物之目的。嗣該詐騙集團不詳成員隨即基於詐欺取財之犯意
    ，於96年8 月24日上午10時30分，以撥打電話之方式，佯裝
    乙○○之友人，向其急調現金而要求其匯款，乙○○不疑有
    他而陷於錯誤，依指示匯款新台幣3 萬元至甲○○前開帳戶
    內，並隨即遭提領，嗣乙○○於數日後與其友人聯繫，始知
    受騙，乃報警查悉上情。
二、案經臺北市政府警察局內湖分局報告臺灣士林地方法院檢察
    署檢察官偵查後聲請以簡易判決處刑。
    理  由
一、被告甲○○經合法傳喚未到庭，惟其前於偵查中就上開犯罪
    事實均坦承不諱（見偵緝卷第15、16頁），核與證人即被害
    人乙○○之證述相符（見偵查卷第11頁），並有合作金庫銀
    行內湖分行96年10月3 日合金內湖字第0960004111號函暨所
    附前開帳戶開戶資料及交易明細、證人乙○○所提出之第一
    商業銀行匯款申請書回條等在卷可稽（見偵查卷第6 至8 、
    12 頁） ，可佐被告前開出於任意性之自白與事實相符，得
    採為認定事實之證據。本件事證明確，被告犯行已堪認定，
    應依法論科。
二、原審依據刑事訴訟法第449 條第1 項前段、第3 項、第454
    條、刑法第339 條第1 項、第30條第1 項前段、第2 項、第
    41 條 第1 項前段、刑法施行法第1 條之1 第1 項、第2 項
    前段判決「甲○○幫助意圖為自己不法之所有，以詐術使人
    將本人之物交付，處有期徒刑參月，如易科罰金，以新台幣
    壹仟元折算壹日」，並無違誤，量刑亦屬妥適。被告上訴意
    旨未檢具理由，難認有據，應予駁回。
三、被告經合法傳喚，無正當理由不到庭，爰不待其陳述，逕行
    判決。
據上論斷，應依刑事訴訟法第455 條之1 第1 項、第3 項、第36
8 條、第371 條，判決如主文。
本案經檢察官蔡啟文到庭執行職務
中    華    民    國    97    年    10    月    22    日
                  刑事第七庭  審判長法  官  劉秉鑫
                                    法  官  王美玲
                                    法  官  黎惠萍
以上正本證明與原本無異。
本判決不得上訴。
                                    書記官  夏珍珍
中    華    民    國    97    年    10    月    22    日


司法院資訊處製作；財團法人民間司法改革基金會備份。
